臺灣臺南地方法院刑事判決　　　　　　　 99年度訴字第304號
公　訴　人　臺灣臺南地方法院檢察署檢察官
被　　　告　梁晉豪
選任辯護人　楊丕銘律師
輔　佐　人　李麗美
上列被告因妨害性自主等案件，經檢察官提起公訴（99年度偵緝
字第4號），本院判決如下：
    主  文
梁晉豪犯強制罪，累犯，處有期徒刑肆月；又犯強制罪，累犯，
處有期徒刑柒月；又犯強制性交罪，累犯，處有期徒刑參年陸月
；又犯強制性交罪，累犯，處有期徒刑參年陸月。應執行有期徒
刑柒年陸月。
    事  實
一、梁晉豪先前於民國92年間因強盜等案件，經本院判處有期徒
    刑5年確定，嗣因減刑及定應執行刑為有期徒刑4年5月，於9
    5年12月19日假釋出獄，並於97年9月21日假釋期滿視為刑之
    執行完畢。
二、梁晉豪於96年5月間，在電腦網路「聊天室」與代號0000-00
    00號（起訴書誤載為 0000-0000號）女子（年籍詳卷，下稱
    Ａ女）結識，經交往後雙方發展成男女朋友關係，並於97年
    6、7月間起在梁晉豪位於臺南縣永康市○○路396巷13號（
    （與以下均同以臺南縣市合併前之門牌號碼、稱號為準）住
    處同居，惟在97年7月中旬至距離98年8月30日前之約半年之
    期間，因Ａ女若不順從梁晉豪即遭其毆打，以及Ａ女之母反
    對之故，Ａ女遂與梁晉豪分手，並搬回Ａ女自家住處而不再
    與梁晉豪同居，梁晉豪亟思與Ａ女復合惟未果，其於98年8
    月30日8時20分許，趁 Ａ女在臺南市安平工業區之夜班工作
    下班（工作時間為同日0時至同日7時45分）並騎車牌號碼L8
    …8號機車（車牌號碼詳卷，下稱L8…8號機車）返家，而行
    經臺南市○○路450巷11號前之偏僻巷道時， 梁晉豪騎機車
    跟在Ａ女機車旁叫Ａ女停車及下車，Ａ女停車並下車後，梁
    晉豪要求Ａ女改坐其所騎之機車，Ａ女不願而未予應允，梁
    晉豪竟基於以強暴、脅迫方式使Ａ女聽從其指示而行無義務
    之事之犯意，在Ａ女之面前，手持1支美工刀正面朝向 Ａ女
    ，脅令Ａ女改坐上梁晉豪所騎之機車，致使本無改坐梁晉豪
    所騎之機車並隨其一同行動之意願及義務之Ａ女見狀，內心
    相當害怕，在自由意志受到影響，而忍受聽從梁晉豪指示進
    行無義務之事之狀況下，只得無奈將 L8…8號機車停在臺南
    市○○路450巷11號前之巷道路旁， 坐上梁晉豪所騎機車之
    後座，隨梁晉豪搭載行駛而於同日9時許， 到達臺南縣永康
    市○○路396巷13號梁晉豪之住處， Ａ女依梁晉豪之指示而
    與其進入該住處二樓梁晉豪之母之房間，梁晉豪並一直跟在
    A 女之旁，不讓Ａ女離去，而Ａ女表達離開之請求時，梁晉
    豪即覆稱這次別想離開，且於Ａ女做出想要離開之動作時，
    梁晉豪即站在房間門口，用身體擋門而不讓Ａ女離開，並曾
    向Ａ女恫稱「妳今天休想離開，否則要妳死」之類之話語，
    持續使Ａ女只得忍受須與梁晉豪同待在上開房間而行無義務
    之事，直至同日16時許，Ａ女始趁梁晉豪睡覺而不及注意之
    機，離開梁晉豪之住處，並至隔壁梁晉豪祖母之住處，以該
    處之電話通知Ａ女之母前來接Ａ女返家。
三、再於98年9月20日、同年月21日：
  (一)梁晉豪復於98年9月20日凌晨4時許，打電話向正在臺南市安
    平工業區之夜班工作（工作時間為98年9月20日凌晨0時至同
    日7時45分）之Ａ女，表示有話要對Ａ女說，要求與 Ａ女見
    面談一下話，談完話後即讓Ａ女回去，而約Ａ女下班後至位
    於臺南縣永康市○○路之「國賓影城」（下稱「國賓影城」
    ）見面，Ａ女心想有必要與梁晉豪講清楚，遂應允而在同日
    下班後，於98年9月20日8時多許騎機車至「國賓影城」，與
    已在該處等候之梁晉豪交談，之後Ａ女表示其要騎車返家，
    惟梁晉豪不願Ａ女離去，又萌生以強暴、脅迫方式使Ａ女聽
    從其指示而行無義務之事之犯意，先拿出美工刀作勢割腕自
    殘及擺出要以機車撞貨車自毀之態勢，脅令Ａ女隨其同行，
    Ａ女逕自騎機車離開，梁晉豪立即騎機車追來，跟貼在Ａ女
    機車旁邊，二車行至「二王墳墓區」（位於臺南市永康區境
    內，下稱「二王墳墓區」）時，梁晉豪表示要跟Ａ女談判，
    Ａ女雖有停車，但拒絕下車並繼續駕車行駛，梁晉豪仍騎機
    車尾隨Ａ女之機車，並將Ａ女機車逼進至一處不知名之廟前
    路邊後，梁晉豪令Ａ女將所騎機車停在該處，並以身上攜有
    美工刀為由，喝令Ａ女改坐上梁晉豪所騎之機車，致使本無
    改坐梁晉豪所騎之機車並隨其一同行動之意願之Ａ女，因見
    前開梁晉豪作勢拿刀自殘、要駕車撞車自毀及身上攜有美工
    刀之恐怖態勢，內心產生害怕，在自由意志受到影響，而忍
    受聽從梁晉豪指示進行無義務之事之狀況下，只得無奈將所
    騎機車停在前開不知名之廟前路邊，坐上梁晉豪所騎機車之
    後座，隨梁晉豪搭載行駛而於同日10時許，到達臺南縣永康
    市○○路396巷13號梁晉豪之住處， Ａ女依梁晉豪之指示而
    與其進入該住處二樓梁晉豪之母之房間，梁晉豪除持續跟在
    Ａ女之旁，不讓Ａ女離去外，尚在 98年9月20日14時許，趁
    Ａ女在梁晉豪住處二樓浴室洗澡之機，萌生對Ａ女以強暴方
    式而為性交之犯意，將Ａ女之衣物拿至梁晉豪之房間，待Ａ
    女洗澡完畢而裸身僅圍毛巾回至梁晉豪之母之房間時，梁晉
    豪即強行用身體將Ａ女壓制於床上，而無意願與梁晉豪進行
    性交之Ａ女雖哭泣並稱不要，且用手擊打梁晉豪之身體而試
    圖推開梁晉豪，但不敵梁晉豪之力氣而無效果，遂遭被告強
    行親吻Ａ女之臉、嘴及胸部，並以手指插進Ａ女陰道，再以
    生殖器插入Ａ女陰道抽動後射精於Ａ女體內，梁晉豪在性交
    結束後，仍持續跟在Ａ女之旁，且不理會Ａ女想要離開之請
    求，與Ａ女亦步亦趨而不讓Ａ女離去，Ａ女只能持續忍受與
    梁晉豪同在而不敢擅自離去，且直至 98年9月21日14時許，
    梁晉豪另萌生對Ａ女以強暴方式而為性交之犯意，在前揭梁
    晉豪之母之房間向Ａ女宣稱要帶Ａ女回去，叫Ａ女去洗澡，
    梁晉豪並待Ａ女洗澡完畢而裸身僅圍毛巾回該房間時，即強
    行用身體將Ａ女壓制於床上，而無意願與梁晉豪進行性交之
    Ａ女雖哭泣並稱不要，且用手擊打梁晉豪之身體而試圖推開
    梁晉豪，但無效果而仍遭被告強行以手指插進Ａ女陰道，再
    以生殖器插入Ａ女陰道抽動後射精於Ａ女體內。梁晉豪在該
    次性交結束後，仍持續跟在Ａ女之旁，不讓Ａ女離去，Ａ女
    亦只能持續忍受與梁晉豪同在而不敢擅自離去。
  (二)Ａ女之母（姓名年籍詳卷）於Ａ女在 98年9月20日夜班工作
    完畢，曾於同日8時多許撥打電話予 Ａ女使用之行動電話，
    Ａ女表示其心情不好，要去走走、逛街等語，此後Ａ女之母
    陸續多次撥打電話予Ａ女之行動電話，均只有響鈴而未接聽
    ，直至Ａ女之友人吳０珊（姓名詳卷）於98年9月21日14時3
    0分下班返家後，在家中接到 Ａ女來電向吳０珊表示其被梁
    晉豪帶至梁晉豪住處關在樓上，叫吳０珊前去營救之類之話
    語，吳０珊遂聯絡Ａ女之母，Ａ女之母遂於 98年9月21日17
    時許下班後趕回其住處，與Ａ女之父及前來會合之吳０珊，
    分乘二部機車至上開梁晉豪住處外面之巷道，欲伺機進入梁
    晉豪住處找尋Ａ女，Ａ女之父母及吳０珊在觀候伺機之時，
    多次撥打Ａ女之行動電話但未獲接聽，而原與Ａ女同在梁晉
    豪住處二樓梁晉豪之母房間（係位於二樓最靠近巷道之房間
    ）之梁晉豪，為免Ａ女大叫而讓在其住處外面觀候之Ａ女之
    父母確知Ａ女在該住處內，遂指示Ａ女與其一同移至二樓最
    底部、離巷道最遠之梁乃文（梁晉豪之妹）之房間內，並由
    內將房門上鎖、持續緊跟著Ａ女，不讓Ａ女離開，且梁晉豪
    除用Ａ女行動電話手機回撥至吳０珊之行動電話，向吳０珊
    宣稱其不在該住處而叫吳０珊離開外，尚令Ａ女打電話向Ａ
    女之母表示係Ａ女自願要與梁晉豪在一起，然Ａ女於同日19
    時許打電話予Ａ女之母時，向Ａ女之母暗示其在梁晉豪住處
    內無法離開而請求營救之意旨，梁晉豪並曾持類似螺絲起子
    之尖物，向Ａ女脅稱若Ａ女離開，其就要自殘之脅迫舉動，
    使Ａ女除感到恐怖，只得持續忍受與梁晉豪同在而不敢擅自
    離去外，尚很緊張、害怕地撥打電話予吳０珊，向吳０珊哭
    泣表示梁晉豪要自殘，即掛斷電話。嗣持續在梁晉豪住處外
    面觀候之Ａ女之父母及吳０珊，見梁晉豪之父回來該處，經
    Ａ女之母央求，梁晉豪之父帶領Ａ女之父母及吳０珊進入該
    住處，並至二樓梁乃文之房間時，因房門由內上鎖，梁晉豪
    之父遂踹撞開房門入內，先進入房內之Ａ女之母及吳０珊欲
    將當時蹲在角落、害怕哭泣而一直發抖之Ａ女帶離時，梁晉
    豪猶有企圖阻擋之動作，經Ａ女之父推擋梁晉豪，吳０珊始
    於 98年9月21日21時或22時許將Ａ女帶離梁晉豪住處，並由
    吳０珊騎車搭載Ａ女返回Ａ女住處後，Ａ女即向警報案並於
    98年9月22日凌晨0時10分許至醫院驗傷。
四、案經Ａ女訴由臺南市警察局第五分局及臺南縣警察局永康分
    局報請臺灣臺南地方法院檢察署檢察官偵查起訴。
    理  由
壹、程序方面：
一、證據能力方面：
  (一)按被告以外之人於偵查中向檢察官所為之陳述，除顯有不可
    信之情況者外，得為證據，刑事訴訟法第159條之1第 2項定
    有明文。告訴人Ａ女於 98年12月24日、99年1月12日以及證
    人Ａ女之母於 99年1月12日於偵查中之具結陳述，係被告梁
    晉豪以外之人於偵查中向檢察官所為之陳述，且均未見有何
    顯不可信之情況，依上開規定，得為證據。
  (二)司法警察機關調查中之案件，為因應實務上，或因量大、或
    有急迫之現實需求，併例行性當然有鑑定之必要者，例如毒
    品之種類與成分、尿液之毒品反應，或者槍彈有無殺傷力等
    鑑定，基於檢察一體原則，得由該管檢察長對於轄區內之案
    件，以事前概括選任鑑定人或囑託鑑定機關、團體之方式，
    俾便轄區內之司法警察官、司法警察對於調查中之此類案件
    ，得即時送請先前已選任之鑑定人或囑託之鑑定機關、團體
    實施鑑定，以求時效，此種由檢察機關概括選任鑑定人或概
    括囑託鑑定機關、團體，再轉知司法警察官、司法警察於調
    查犯罪時參考辦理之作為，法無明文禁止，係為因應現行刑
    事訴訟法增訂傳聞法則及其例外規定之實務運作而為，此種
    由司法警察官、司法警察依檢察官所概括選任之鑑定人或囑
    託鑑定機關、團體所為之鑑定結果，與檢察官選任或囑託為
    鑑定者，性質上並無差異，同具有證據能力（最高法院96年
    度台上字第2860號判決意旨參照）。內政部警政署刑事警察
    局98年10月27日刑醫字第0980140200號鑑驗書，係司法警察
    機關依上開規定送交前揭單位鑑定，而出具之書面鑑定報告
    ，同屬刑事訴訟法第159條第1項所指法律有規定得作為證據
    之情形，均得為證據。
  (三)臺南縣警察局永康分局99年9月20日南縣永警偵字第0990019
    811號函附之平面圖 1張（見審二卷第5頁）及美全企業股份
    有限公司100年7月15日（2011）全字第67號函及函附之請假
    單2張（見審二卷第248頁正面及反面），檢察官、被告及辯
    護人於本院調查證據時，均知曉為審判外之書面陳述，且至
    言詞辯論終結前均未聲明異議，本院審酌上開書面陳述，係
    就所親見及存在之情狀予以忠實紀錄，作成之情況應認適當
    ，依刑事訴訟法第159條之5第2 項規定，得為證據。又傳聞
    法則係對於被告以外之人於審判外之言詞或書面陳述，亦即
    針對被告以外之人於審判外以言詞或書面所為之供述證據而
    為之規範，卷附現場勘察照片6張（見Ａ2警卷第15至17頁）
    及臺南縣警察局永康分局99年9月20日南縣永警偵字第09900
    19811號函附之相片15張（見審二卷第6至11頁），係以科學
    、機械之方式，對於所拍攝內容所為忠實且正確之記錄，性
    質上並非供述證據，應無刑事訴訟法第159條第1項規定之適
    用。
  (四)按證人、鑑定人依法應具結而未具結者，其證言或鑑定意見
    ，不得作為證據，刑事訴訟法第158條之3定有明文。Ａ女於
    98年10月26日檢察官偵訊中所為之陳述，檢察官係以證人身
    分訊問，但未經合法具結，上開陳述並無證據能力。又Ａ女
    於司法警察調查中之陳述，因與審判中之陳述並無不符，該
    司法警察調查中之陳述與刑事訴訟法第159條之2規定不符，
    無須引為證據。
二、Ａ女係於 98年9月20日上午，由被告騎機車搭載至被告位於
    臺南縣永康市○○路396巷13號住處（ 下稱被告住處）後，
    於 98年9月20日14時許及同年月21日14時許，被告分別在該
    住處之被告之母房間內與 Ａ女發生性交行為各1次，且直至
    98年9月21日21時或22時， Ａ女始由Ａ女之父母前來被告住
    處帶離返回Ａ女住處等情，除原為被告及Ａ女於司法警察調
    查中所陳明外，Ａ女於司法警察調查中尚稱被告係於 98年9
    月21日19時許，要其打電話予Ａ女之母表示係其自己要與被
    告在一起等語，且Ａ女之母於審理中亦稱Ａ女於 98年9月20
    日上完班工作後，隔一整晚都未見返家，直至隔日晚上，才
    由Ａ女之父母及吳０珊至被告住處帶Ａ女返家等語（內容詳
    見以下貳之(二)之(2)欄所述），又Ａ女係向警報案並於 98年9
    月22日凌晨0時10分許至醫院驗傷（有 Ａ女之財團法人奇美
    醫院疑似性侵害事件診斷證明書可憑，置於 Ａ1警卷之公文
    封內），且Ａ女於 98年9月20日從事自0時至7時45分止之夜
    班工作，同年月20日為週日休假，而本應於同年月21日及22
    日各從事自16時至24時止之中班工作，均因臨時有要事需處
    理為由請假，有Ａ女在上揭時日工作之美全企業股份有限公
    司出具之100年7月15日（2011）全字第67號函及函附之請假
    單2張附卷可參，則由上開陳述及資料，顯示Ａ女應係自 98
    年9月20日上午至被告住處後，直至98年9月21日21時或22時
    許，始由Ａ女之父母及吳０珊從被告住處帶走Ａ女返家，且
    被告曾於 98年9月20日14時許及同年月21日14時許，在被告
    住處之被告之母房間內與 Ａ女發生性交行為各1次為是，起
    訴書犯罪事實欄第二項所載被告於 98年9月20日將Ａ女載至
    被告住處後，被告於 98年9月20日10時許及同日14時許，在
    被告住處之被告之母房間內，以強暴手段對Ａ女為性交行為
    各1次，且經 Ａ女於同日19時許撥打電話向Ａ女之母暗示前
    來營救，Ａ女之父母遂於同日偕同Ａ女之女同學（即吳０珊
    ），至被告住處救出Ａ女，而認被告涉犯剝奪人之行動自由
    罪及強制性交罪等犯行之犯罪時點，固有所誤，然該起訴之
    犯罪事實，係以被告在 98年9月20日上午起，直至Ａ女之父
    母偕同吳０珊至被告住處救出Ａ女之該段期間，以及被告在
    該段期間於其住處之被告之母房間內，基於二次強制性交之
    犯意，而二次對Ａ女進行強制性交行為，致剝奪Ａ女之行動
    自由及對Ａ女為強制性交等犯行之事實，為起訴之範圍，且
    檢察官業以99年度蒞字第2348號補充理由書就該錯誤之記載
    予以更正，而被告及辯護人均知悉該更正之事項，以及了解
    本件偵查後起訴所指涉嫌犯罪事實之範圍，應是指前開98年
    9月20日至同年月21日之間發生之被告涉嫌剝奪 Ａ女之行動
    自由及對Ａ女強制性交二次之事實，並就此範圍進行言詞辯
    論，從而，就上開起訴書誤載之事項，予以更正及就更正後
    之事實審理，既無礙於被告在本案訴訟上防禦權之行使，亦
    係就原本起訴所指犯罪事實之範圍全部涵蓋審理，並無不利
    於被告，核先敘明。
貳、實體方面：
一、訊據被告對於Ａ女曾於98年8月30日8時20分許，在臺南市安
    平工業區之夜班工作下班， 而騎機車行經臺南市○○路450
    巷11號前之巷道時，Ａ女將所騎機車放置該處而改坐被告所
    騎之機車，由被告搭載至被告住處，且Ａ女直至同日16時許
    ，在被告睡覺之時，才離開被告住處，以及被告曾於 98年9
    月20日凌晨4時許， 以電話向正在臺南市安平工業區之夜班
    工作之Ａ女，要求Ａ女下班後至「國賓影城」見面，Ａ女應
    允而在同日下班後，於98年9月20日8時多許騎機車至「國賓
    影城」與被告見面交談，嗣後Ａ女改坐被告所騎之機車，由
    被告搭載至被告住處，被告並曾於 98年9月20日14時許及同
    年月21日14許，同在被告住處二樓之被告之母房間內，將生
    殖器插入Ａ女陰道抽動後射精於Ａ女體內，而為性交行為各
    1次，且直至98年9月21日21時或22時許，Ａ女之父母及吳０
    珊始由被告住處二樓被告之妹梁乃文之房間內，將原本與被
    告同在該房內之Ａ女帶離被告住處等情，固為坦認，惟矢口
    否認犯行，並辯稱：Ａ女均是自願與我同至我之住處及與我
    同在同行，亦同意與我發生性交，我並無迫使Ａ女改搭我之
    機車與我同行，以及違反Ａ女意願而對其強制性交，且Ａ女
    若非出於自願，其為何不拒絕改搭我之機車而自行騎車離開
    ，且在 98年9月20日晚上我帶Ａ女至「國賓影城」、超商之
    公開場合時，Ａ女為何不趁機呼救或逃跑，反而還跟我返回
    我之住處，又若我以強暴方式迫使Ａ女與我性交，何以Ａ女
    身上均不見傷勢，足見Ａ女指訴之情節並非真實云云。經查
    ：
  (一)Ａ女於偵訊及審理中證稱：我於 95年5月間在網路聊天室與
    被告認識，之後交往成為男女朋友關係，並在97年6、7月間
    同居於被告住處，至 97年7月中旬分手後，我即搬回我之住
    處，分手之原因係因母親發現被告無工作而反對交往，且若
    不順從被告即遭其毆打之故，分手後我與被告之間有電話聯
    絡，被告好像是為了感情之事與我聯絡，除了 98年8月30日
    及同年9月20日那二次見面外，均未曾再見面，且我在98年8
    月30日及同年 9月20日、21日之時已與被告分手，我不願與
    被告復合及交往，亦不會同意與之發生性交等語（見99年偵
    緝字第4號卷第31頁，審二卷第112、131、132、140、143、
    144頁），而 Ａ女之母於審理中證稱：Ａ女曾帶被告至我家
    ，可能有在交往，因Ａ女向我表示被告無固定工作，所以我
    反對交往等語（見審二卷第 168頁），又證人吳０珊於審理
    中證稱：我在 98年9月21日至被告住處之前，Ａ女已與被告
    分手，我不清楚分手之原因，Ａ女之母本來是贊成Ａ女與被
    告交往，但因被告無工作，Ａ女之母即不贊成等語（見審二
    卷第62、64頁），且被告於審理中亦稱：Ａ女於97年6、7月
    間與我同居在我之住處，嗣因Ａ女家人反對交往而叫Ａ女不
    要跟我在一起，Ａ女遂在距離 98年8月30日前之約半年之時
    ，搬回Ａ女住處等語（見審二卷第228、229頁）。則Ａ女在
    97年7月中旬至距離98年8月30日前之約半年之期間，即與被
    告分手而從原先與被告同居之處所搬回Ａ女住處，可見Ａ女
    在98年8月30日及同年9月20日、21日之時，並無與被告復合
    繼續交往之意，更欠缺與已分手而無男女朋友關係之被告發
    生性交行為之意願。
  (二)關於98年8月30日之部分：
  (1)Ａ女除於偵訊及審理中證稱：我於98年8月30日8時許，在安
    平工業區之夜班工作下班，騎 L8…8號機車要返家，當日並
    未與被告相約見面，而我在同日 8時20分許騎車行經臺南市
    ○○路450巷11號時， 被告突然騎機車出現，跟在我機車旁
    邊叫我停車，，我停車並下車後，被告要求我改坐其所騎之
    機車，我不同意，被告就在我的面前，手持 1支美工刀正面
    朝向我，脅令我坐上其所騎之機車，我見狀而心裡很害怕，
    只好將我的機車停在路旁，坐上被告所騎機車之後座，隨被
    告搭載行駛而於同日9時許到達被告住處，被告帶我至該處2
    樓被告之母之房間，且被告一直跟在我之旁邊，連我要上廁
    所也跟著，不讓我離開，我表達離開之請求時，被告即說這
    次別想離開，而我做出想要離開之動作時，被告即站在房間
    門口，用身體擋門而不讓我離開，並曾向我恫稱「妳今天休
    想離開，否則要妳死」之類之話語，我聽了很害怕，一直到
    同日16時許，才趁被告睡覺之機會，偷跑離開被告之住處，
    至隔壁被告祖母之住處，以該處之電話通知我之母前來接我
    女返家，並於同日17時多許向警報案等語外，尚於審理中陳
    稱：當時我並不願意至被告住處，且若非被告拿美工刀叫我
    改坐其機車，我不願意隨其上車等語至明（見98偵字第1720
    0號卷第9頁，99年緝字第4號卷第31頁，審二卷第 115至118
    、132至134、144、145、149至151頁）。
  (2)又Ａ女於 98年8月30日在安平工業區之夜班工作下班後，欲
    行返家所騎之L8…8號機車，確實停於臺南市○○路450巷11
    號前之偏僻巷道，經Ａ女報案後由警於 98年8月31日在上開
    地點尋獲等情，有現場勘察照片6張在卷可稽（見Ａ2警卷第
    15至17頁），可見在Ａ女於 98年8月30日夜班工作下班而騎
    L8…8號機車而欲行返家之際，出現 Ａ女在途經臺南市○○
    路450巷11 號前時，其並非自行騎車與被告之機車同行，卻
    是將自己所騎之機車停放在該處距離被告住處仍相當遙遠之
    位置，反而改搭坐被告所騎之機車與被告同至被告住處，而
    放棄使用自己之交通工具及違反其原本返家目的之景象。
  (3)按Ａ女在 98年8月30日之時，早已與被告分手，既未再與被
    告同居於被告住處，亦無與被告復合而繼續交往之意，且Ａ
    女在該日之夜班工作結束後，係欲騎機車直接返家，並無與
    被告相約見面，更乏存有隨同被告一起行動，甚而再至被告
    住處之計畫及義務，且況若Ａ女係心甘情願隨同被告一起行
    動，衡情Ａ女本身即有 L8…8號機車之交通工具，其大可自
    己騎駛該機車跟隨被告一起行動，毫無棄置自己之交通工具
    而必須改搭被告所騎機車之理由，且嗣後即使欲結束與被告
    一起行動，亦當無不告知被告而趁被告不及注意之機會逃離
    之必要，然由工作結束而騎駛 L8…8號機車欲行返家之Ａ女
    ，在途經臺南市○○路450巷 11號前遭遇被告，並應被告之
    要求而停車後，Ａ女在已與被告分手而無復合繼續交往之意
    願，亦無隨同被告一起行動之計畫之狀況下，卻發生Ａ女將
    自己使用自己之交通工具棄置該處，反而改搭坐被告所騎之
    機車，由被告搭載至距離棄置機車地點相當遙遠之被告住處
    之情狀，不僅與Ａ女原本返家之心意相違，Ａ女甚至於該日
    9時許到達被告住處後，直至同日 16時許，刻意透過趁被告
    睡覺不及注意之機會，不告知被告而倉惶離開被告住處，並
    電請Ａ女之母前來接返自己之住處之方式，始能順利與被告
    脫離之過程景象，在在呈現Ａ女當時應係遭受來自被告持續
    施加之強力壓脅，方因而致使本無隨同被告一起行動之意願
    及義務之Ａ女，因處於害怕而自由意志受到影響之境地，只
    得違背自己原本欲行返家之意，持續忍受聽從被告之指示而
    行之景象，足以印證Ａ女上開證述之情節，應非虛構而真實
    可信。
  (4)再由Ａ女在騎車欲行返家之途中，突然棄置自己之機車而改
    坐被告之機車，並隨被告搭載行駛至被告住處，而非返回Ａ
    女住處或駕駛自己之交通工具行動之舉動，反而突顯Ａ女當
    係遭受來自被告之強力手段，Ａ女始會被迫違背自己返家之
    意，並棄置自己之機車而改坐被告機車，致未能返家及自己
    駕車行動，自不容被告以Ａ女並未自行駕駛機車離開，而係
    與被告同至被告住處，為辯稱Ａ女係自願與被告同行之理由
    。
  (5)被告明知業與其分手且無復合繼續交往之意之Ａ女，並無隨
    同其一起行動之意願及義務，竟仍藉由上揭事實欄第二項所
    示之強暴、脅迫手段，致使本無隨其一同行動之意願及義務
    之Ａ女，內心害怕而在自由意志受到影響之下，忍受聽從被
    告之指示，與被告一同行動而進行無義務之事，則被告以強
    暴、脅迫之方式使Ａ女行無義務之事之行為，堪予認定。
  (二)關於98年9月20日至21日之部分：
  (1)Ａ女除於偵訊及審理中證稱：98年9月20日凌晨4時許，我正
    在臺南市安平工業區之夜班工作時，被告打電話給我，表示
    有話要對我說，要求與我見面談一下話，談完話後即讓我回
    去，而約我下班後至「國賓影城」見面，我想有必要與被告
    講清楚，就答應而於同日下班後，於98年9月20日8時多許騎
    機車至「國賓影城」，與已在該處等候之被告交談，之後我
    表示要騎車返家，被告不願我離去，就拿出美工刀作勢割腕
    自殘及擺出要以機車撞貨車自毀之態勢，脅令我跟其走，我
    就自己騎機車離開，離開約10公尺，被告立即騎機車追來，
    跟貼在我的機車旁邊，行至「二王墳墓區」時，被告表示要
    跟我談判，我有停車但拒絕下車並繼續駕車行駛，被告仍騎
    機車跟貼我的機車，並將我逼進至一處不知名之廟前路邊後
    ，被告叫我將所騎機車停在該處，並以身上攜有美工刀為由
    ，要脅我改坐上其所騎之機車，我因見前開被告作勢拿刀自
    殘、要駕車撞車自毀及身上攜有美工刀之恐怖態勢，心裡害
    怕，只好將我所騎機車停在前開不知名之廟前路邊，坐上被
    告所騎機車之後座，被其搭載行駛，而於同日10時許到達被
    告住處，進入該住處二樓被告之母之房間，被告不讓我回家
    ，在 98年9月20日14時至15時許間，被告叫我去洗澡，而趁
    我在被告住處二樓浴室洗澡之時，將我之衣物拿至被告之房
    間，待我洗澡完畢而裸身僅圍毛巾回被告之母之房間時，被
    告未經我同意，即強行用身體將我壓制於床上，我雖哭泣並
    稱不要，且用手擊打被告之身體而試圖推開被告，但被告力
    氣太大而沒有辦法，被告就親吻我女之臉、嘴及胸部，並以
    手指插進我之陰道，再以生殖器插入我之陰道抽動後射精在
    我體內，被告在性交結束後，仍持續跟在我的旁邊，我有向
    其表示我要離開，但被告仍持續跟在我的旁邊而不讓我離去
    ，且直至 98年9月21日14時至15時許，被告向我表示要帶我
    回家，叫我去洗澡，待我洗澡完畢而裸身僅圍毛巾回被告之
    母房間時，被告即強行用身體將我壓制於床上，無意願與被
    告進行性交之我雖哭泣並稱不要，且用手擊打被告之身體而
    試圖推開被告，但沒有效果，遭被告以手指插進我之陰道，
    再以生殖器插入我之陰道抽動後射精在我體內，被告在該次
    性交結束後，仍持續跟在我的旁邊，不讓我離去等語外，尚
    於偵訊及審理中證稱：嗣直至 98年9月21日晚上，被告為免
    我大叫而讓已在其住處外面之我母知道我在該住處樓上，就
    從原本所待的被告之母之房間（按係位於二樓最靠近巷道之
    房間）移至二樓最底部之梁乃文之房間（離巷道最遠）之內
    ，且因之前我母親一直打我的電話找我，但被告都不讓我接
    ，被告就叫我打電話向我母表示我自願要與被告在一起，然
    我未照被告之指示，而在打電話給我母之時，我母問我是不
    是被押走在被告住處，我答稱「嗯」而向我母暗示我在被告
    住處內無法離開而請求營救之意，被告並曾持類似螺絲起子
    之尖物，向我稱若我離開，其就要割下去自殘之語，很恐怖
    ，我也怕其會傷害我，就不敢離開，且見其好像要自殘而呼
    叫，被告怕被樓下之人聽到，就叫我打電話給我母，我打給
    吳０珊，吳０珊接聽後我就哭，吳０珊有問我是否在樓上，
    我答稱對，之後我母及吳０珊在被告住處樓下遇到被告之父
    ，向被告之父表示我在樓上，經被告之父開門，我父母及吳
    ０珊就衝至上揭梁乃文之房間，當時房門上鎖，且我因被告
    擋在我面前而不能開門，經被告之父將房門踼開，我父母及
    吳０珊才進入該房間，我母將被告押擋著，吳０珊拉我出去
    再載我回家等語至明（見 99年偵緝字第4號卷第32頁，審二
    卷第120至129、135、138至140、154、158至163、273至275
    、277至279、282至283頁）。
  (2)又Ａ女之母於偵查及審理中證稱：98年9月20日 Ａ女上完夜
    班工作，我在該日8時多許打一通電話給 Ａ女之行動電話，
    Ａ女表示其心情不好，要去走走、逛街等語，此後我在該日
    一整天陸續多次撥打電話予Ａ女之行動電話，均只有響鈴而
    未接聽，且一整晚均未見Ａ女返家，因我打電話給Ａ女，她
    不會不回電話，我聯絡不上Ａ女，我就緊張，心想會不會又
    遭被告押走，隔日我去上班又不能離開，就打電話給吳０珊
    ，吳０珊表示待我下班後，再一起至被告住處，我就在98年
    9月21日17時許下班後趕回住處，與 Ａ女之父及前來會合之
    吳０珊，分乘二部機車一起至被告住處外面之巷子，我向遇
    到之歐里桑、歐巴桑詢問被告住處內有沒有人，其等表示早
    上有見被告帶一個女生上去被告住處，我在被告住處外面盤
    旋很久，一直撥打電話予Ａ女之行動電話，都有響但未接，
    約在同日19時許，Ａ女打電話給我，向我說「媽，你來載我
    」，我問在那裡，Ａ女說「在梁晉豪家」，之後Ａ女有打電
    話給我或是吳０珊之手機，電話中一直哭，剛好被告之父在
    外面，吳０珊說Ａ女在被告住處樓上一直哭，我就跑去拜託
    被告之父，向其說救在該處樓上之Ａ女，我與吳０珊跟著被
    告之父至二樓左轉最後一間房間，房門係鎖上，被告之父就
    將房門踹開，我們就衝進去，看到Ａ女蹲在旁邊一直發抖及
    哭，我一進去就叫Ａ女快出來，被告用手拉著Ａ女，不讓Ａ
    女出去，我們硬把Ａ女拖過來，我要帶Ａ女出去，被告一直
    攔著不讓我們帶Ａ女出去，Ａ女之父就推被告，Ａ女由吳０
    珊帶下樓先離開，Ａ女之父將被告推進房間後，我與被告之
    父也跑下樓，被告追下來拉著我們不讓我們夫妻離開，我拿
    起手機表示要報警，被告才放手離開，我們夫妻才騎機車回
    家等語（見99年偵緝字第4號卷第32、33頁，審二卷第168至
    17 7、180至187頁），且吳０珊於審理中除證稱：我於98年
    9月21日14時30分許下班返家後，在家接到 Ａ女打來之電話
    ，向我表示其被被告帶至被告住處關在樓上，叫我前去救她
    之語，聲音聽起來很緊張、害怕，講沒幾秒就掛斷，我就打
    電話予Ａ女之母，待Ａ女之母下班，我至Ａ女住處與Ａ女之
    父母一起前往被告住處，在該住處旁邊之巷子等候，被告有
    打電話給我，其一直說其不在家而叫我們趕快離開，電話中
    有聽到一個女生在哭，像是Ａ女之聲音，我們不相信被告之
    話而一直等，且我們有遇到被告之親戚，該親戚說早上有看
    到被告載Ａ女，把Ａ女押到樓上而肯定被告與Ａ女在被告住
    處，我們一樣仍在被告住處樓下等候，此時我尚有接到Ａ女
    來電向我表示被告要自殘，就很害怕地趕快掛電話，之後被
    告之父回來該住處，Ａ女之母一直求被告之父開門讓我們進
    去，被告之父就帶我們至二樓上去左邊，很像是被告之妹之
    房間，當時房門鎖上，聽到被告在房內叫我們離開的聲音，
    被告之父就撞開房門，我進入房內看到Ａ女躲在角落，很害
    怕而蹲著一直抖及哭，被告將我們擋著，Ａ女之父母把被告
    拉住，我要去帶走Ａ女，Ａ女表示被告要自殘，被告一直向
    她說如果她離開，被告就要從樓上跳下去，她不敢走等語，
    我就硬拉Ａ女出去，被告還一直要衝過來，之後我就先帶Ａ
    女回Ａ女住處等語外，尚證稱：從我與Ａ女父母同至被告住
    處外面等候，一直到我們進入被告住處， 之間相隔約有2個
    小時，且我與Ａ女返回Ａ女住處後，Ａ女說在被告住處，被
    告強迫與她發生性行為等語（見審二卷第58至82頁）。
  (3)再被告坦稱於 98年9月20日14時許及同年月21日14時許，同
    在被告住處二樓被告之母之房間，與Ａ女進行性交行為各1
    次等語（見Ａ1警卷第1頁反面，審二卷第229、230頁），且
    Ａ女於98年9月22日0時10分許經奇美醫院驗傷而在Ａ女陰道
    深部採證之棉棒，送交內政部警政署刑事警察局鑑驗結果，
    認為該棉棒之精子細胞層之DNA-STR型別，與被告之DNA-STR
    型別相符（ 該型別在臺灣地區中國人分佈機率為2點78×10
    之負20次方）等情，有內政部警政署刑事警察局98年10月27
    日刑醫字第0980140200號鑑驗書1份在卷可稽（見 98年偵字
    第14467號偵卷第19頁），可見被告確有於98年9月20日14時
    許及同年月21日14時許，同在其住處二樓被告之母之房間，
    對Ａ女進行將生殖器插入Ａ女陰道後射精於Ａ女體內之性交
    行為各1次。
  (4)查Ａ女於審理中陳稱：我或我的家人均未因本件而對被告求
    償或要求處理等語（見審二卷第 164頁），且Ａ女之母於審
    理中證稱：我或我之家人與被告或被告家人之間，並無財產
    或債務糾紛，在本件發生之後，既未曾與被告或被告家人聯
    絡，我、Ａ女或Ａ女之父均未就本案向被告或被告家人要求
    賠償等語（見審二卷第187、188頁），而吳０珊於審理中證
    稱：我與Ａ女係同學關係，我與Ａ女或Ａ女家人無金錢往來
    ，亦未欠有恩情，且我與被告之間並無糾紛等語（見審二卷
    第79、80頁），再證人即製作被告之司法警察調查筆錄之警
    員陳瑋澤亦證稱：Ａ女之司法警察調查筆錄係由女警製作完
    畢後，交給承辦之我，女警將該筆錄交給我時，並未提起製
    作過程，我未曾聽任何人表示該Ａ女之筆錄，其實是Ａ女之
    母教Ａ女如何陳述之情等語（見審二卷第84、85頁）。則Ａ
    女、Ａ女及吳０珊既無所謂藉本件之機向被告或家人索取金
    錢利益之情，亦未見有何不滿或欲防止被告再與Ａ女接觸，
    而虛構情節之動機及跡象，其等當無刻意設詞誣陷被告之必
    要，是以，被告辯稱因Ａ女之母不滿及反對其與Ａ女仍有接
    觸聯絡，Ａ女之母方教導Ａ女設詞構陷云云，係無可憑，Ａ
    女、Ａ女之母及吳０珊上開證述內容，應係其等親身親歷之
    過程，誠屬可信。
  (5)則由前開Ａ女、Ａ女及吳０珊之證述內容，並按Ａ女在98年
    9月20日至21日之時，業早與被告分手， 既未再與被告同居
    於被告住處，亦無與被告復合而繼續交往之意，更難認有何
    與已分手而無男女朋友關係之被告再發生性交行為之意願，
    且Ａ女在 98年9月20日該日之夜班工作結束後，雖應被告之
    電話請求，而至「國賓影城」與被告見面交談，但Ａ女係欲
    待交談完畢後即騎機車返家，原本即無存有隨同被告一起行
    動，甚而再至被告住處之計畫及義務，更況Ａ女若係情願隨
    同被告一起行動，衡情Ａ女本身即有機車供己使用，其本可
    自己騎駛機車跟隨被告同行，並無須棄置自己之交通工具而
    改搭被告所騎機車之理由，且嗣後即使欲結束與被告一起行
    動，亦當無透過以電話對外暗示，請求家人朋友前來救援，
    復經家人朋友強行破門，始能逃離被告住處而得以終結脫離
    被告之必要，然由工作結束而騎駛機車欲行返家之Ａ女，僅
    因被告之電話請求而先至「國賓影城」與被告見面交談後，
    Ａ女在已與被告分手而無復合繼續交往之意願，亦無隨同被
    告一起行動之計畫，更無再與被告發生性交行為之意願之狀
    況下，卻發生Ａ女將自己使用自己之交通工具棄置在「二王
    墳墓區」不知名之廟前路邊，反而改搭坐被告所騎之機車，
    由被告搭載至距離棄置機車地點相當遙遠之被告住處，與Ａ
    女原本返家之心意已然相違，且Ａ女復於該處被告之母之房
    間內，竟又與其不願再發生性交之對象即被告，二次發生性
    交行為，並再由Ａ女係透過電話向家人朋友暗示請求前來救
    援，且被告不僅對於前來被告住處之Ａ女之家人朋友宣稱其
    未在該處，而要求Ａ女之家人朋友離開，企圖掩蓋Ａ女仍在
    該處之情，復將其與Ａ女所在之房間房門由內上鎖，甚而直
    至Ａ女之家人朋友經被告之父踹撞開房門入內，被告猶作出
    阻擋Ａ女之家人朋友帶領Ａ女離開之舉動，並經Ａ女之家人
    隔擋被告，Ａ女始得順利與被告脫離之過程觀察，業呈現Ａ
    女當時應係遭受來自被告持續施加之強力壓脅，方因而致使
    本無隨同被告一起行動之意願及義務之Ａ女，因處於害怕而
    自由意志受到影響之境地，只得違背自己原本欲行返家之意
    ，持續忍受聽從被告之指示而行，且係經被告強力壓制之下
    ，方使並無與之發生性交行為意願Ａ女，違背意願而遭被告
    強行進行性交行為。
  (6)吳０珊於審理中雖曾稱其係在被告住處之三樓帶走Ａ女等語
    （見審二卷第75頁），然其亦稱僅曾至被告住處一次等語，
    並經檢視被告住處之平面圖及相片後，確認而稱應係至被告
    住處上二樓左邊，似為被告之妹之房間處找到Ａ女，而非在
    三樓等語（見審二卷第75至76頁），且被告與Ａ女均稱吳０
    珊及Ａ女父母，係至被告住處二樓左邊最底部之被告之妹梁
    乃文之房間帶走Ａ女等語，則吳０珊上開先前陳稱係在被告
    住處之三樓帶走Ａ女之情，固有所誤，惟此不過為吳０珊對
    於被告住處內部並不熟悉，記憶失誤所致，並不因該對現場
    未為熟悉而記憶有些許之失誤，即足以影響吳０珊證詞之可
    信度。
  (7)Ａ女固於98年9月20日8時許，應被告打來之電話之要求，而
    於下班後至「國賓影城」，與被告見面交談，然依前所述，
    Ａ女係因其心想有必要與被告講清楚，才答應而至「國賓影
    城」與被告見面交談，並待談畢後即騎機車返回Ａ女住處，
    亦即Ａ女僅願與被告在「國賓影城」交談一下，其原本即無
    配合被告一同行動之意願及計畫，自不能僅因Ａ女有應約與
    被告見面，即可推研其有與被告同進同出之意願；又由Ａ女
    在騎車欲行返家之途中，突然棄置自己之機車而改坐被告之
    機車，並隨被告搭載行駛至被告住處，而非返回Ａ女住處或
    駕駛自己之交通工具行動之舉動，反而彰顯Ａ女當係遭受來
    自被告之強力手段，Ａ女始會被迫違背自己返家之意，並棄
    置自己之機車而改坐被告機車，致未能返家及自己駕車行動
    ，尚不容被告以Ａ女並未自行駕駛機車離開，而係與被告同
    至被告住處，為辯稱Ａ女係自願與被告同行之理由。
  (8)又Ａ女於98年9月20日9時許由被告搭載至被告住處，直至同
    年月21日21時或22時許離開被告住處之期間，Ａ女除與被告
    同在被告住處之房間，二人尚曾於同年月20日晚上同至「國
    賓影城」後再返回被告住處，而Ａ女尚曾在「國賓影城」旁
    之超商提領新臺幣5千元借予被告等情，固為被告及 Ａ女所
    陳，然Ａ女於上開期間，係處於遭被告以強暴方式，迫使本
    無與被告一同行動之意願及義務之Ａ女，心理畏怖而只得持
    續忍受與被告同在同行，不敢擅自離去而行無義務之事之狀
    態，且Ａ女於審理中亦稱：因為被告很恐怖，外面的人都很
    自私，我不相信外面的人會救我，所以在「國賓影城」或超
    商時並未呼救或逃跑等語（見審二卷第136頁），故不能僅
    因Ａ女在與被告同行至「國賓影城」或超商之公開場合時，
    其鑒於被告同在而心理畏怖不敢擅自離去之下，未為呼救或
    逃跑，以及尚有提款借予被告等舉動，即可據為否認Ａ女證
    述之真實性。
  (9)再Ａ女於 98年9月20日至21日之時，業已與被告分手，亦無
    與被告復合而繼續交往之意，且況Ａ女係因被告之強暴作為
    ，始被迫而與被告同在同行，實難認在此受迫狀態下之Ａ女
    ，會存有與已分手而無男女朋友關係之被告再發生性交行為
    之意願，則Ａ女在前揭二次遭被告對其進行性交行為，基於
    無此意願，而作出哭泣並稱不要，且用手擊打被告之身體而
    試圖推開被告等具體表徵拒絕之舉動，衡屬合理之情，是以
    ，Ａ女並無與被告進行性交行為之意願，且於遭被告用身體
    壓制之時，猶哭泣並稱不要，且用手擊打被告之身體而試圖
    推開被告等具體且明白表徵拒絕與被告進行性交之作為，尚
    不能僅因Ａ女未採取劇烈抵抗而有成傷之情形，即遽為反推
    被告係獲Ａ女之同意，並未違反Ａ女之意願而進行前二次性
    交行為。又Ａ女於98年11月17日司法警察調查中，係針對前
    開於98年8月30日發生之情事接受詢問所為之陳述（見Ａ2警
    卷第4頁），本與98年9月20日至21日之情事無關，故被告辯
    稱Ａ女於該次司法警察調查中，並未提及在98年9月20日至
    21日遭被告私行拘禁及性侵之事，由此可知Ａ女之指訴情節
    不實云云，並不可採。
  (10)從而，被告明知業與其分手且無復合繼續交往之意之Ａ女，
    並無隨同其一起行動之意願及義務，竟仍藉由上揭事實欄第
    三項所示之強暴、脅迫手段，致使本無隨其一同行動之意願
    及義務之Ａ女，內心害怕而在自由意志受到影響之下，忍受
    聽從被告之指示，與被告一同行動而進行無義務之事，且被
    告復知Ａ女本無與其進行性交行為之意願，並已透過哭泣並
    稱不要、用手擊打被告之身體、試圖推開被告等舉動而具體
    具體表徵無此性交意願，然被告仍以壓制之強暴方式對Ａ女
    進行性交，則被告以強暴、脅迫之方式使Ａ女行無義務之事
    ，以及對Ａ女以強暴方式而為性交之行為，亦可認定。
  (三)綜上所述，被告所辯云云，無非事後卸責之詞，不足採信，
    事證明確，被告犯行洵堪認定。
二、論罪科刑部分：
  (一)核被告所為，就事實欄第二項即 98年8月30日部分，係犯刑
    法第304條之強制罪；就事實欄第三項即98年9月20日至21日
    部分，係犯刑法第304條之強制罪及同法第221條第1 項之強
    制性交罪。起訴書就 Ａ女之代號，誤載為「0000-0000」，
    應予更正。又被告於如事實欄第二項所示，以「妳今天休想
    離開，否則要妳死」之類之話語恫嚇Ａ女之行為，係實行強
    制罪犯行之手段，已包含於強制罪犯行之內評價，不另論罪
    。
  (二)檢察官固認上揭二次強制犯行所為，應係構成刑法第 302條
    第1項之私行拘禁剝奪人之行動自由罪等語。惟按刑法第302
    條第1項之罪， 係以被害人之行動自由受到行為人之剝奪致
    達完全喪失為要件，與同法第304條第1項之強制罪，只須行
    為之強度足以達到對於被害人之意思自由發生相當之影響，
    而使其依照行為人之行為意圖，行無義務之事或妨害行使權
    利時即已該當之情形，兩罪之犯罪構成要件仍屬有別，依前
    開所述，Ａ女固於98年8月30日及同年9月20日，被迫棄置自
    己之機車而改搭被告之機車，隨被告搭載行駛至被告住處，
    然當時Ａ女係坐於被告機車後座，被告雙手駕駛機車，並無
    用工具、繩索或其他方法將Ａ女套綁之情形，Ａ女手腳仍為
    自由，且被告將Ａ女載至被告住處後，固如事實欄第二項、
    第三項所示，亦步亦趨地緊跟在Ａ女之旁，期間並曾透過如
    事實欄第二項、第三項所示之作勢擋在門口、言語恐嚇、持
    尖物作出自殘態勢等威嚇手段，使Ａ女持續忍受與被告同在
    同行而不敢擅自離去，惟既未見Ａ女有何遭套綁拘束，且實
    際上Ａ女尚有與被告同行外出至「國賓影城」、超商等公開
    場合行動之情況，更況被告住處之房間均只能由房內上鎖，
    無法由房外上鎖，有臺南縣警察局永康分局 99年9月20日南
    縣永警偵字第0990019811號函附之被告住處平面圖1 份及房
    間門鎖相片12張在卷可憑 （見審二卷第5至7、9至11頁），
    亦無從由外上鎖而將Ａ女禁錮於被告住處之房間內，則Ａ女
    雖因被告對其施加之強暴、脅迫手段，致其害怕而自由意志
    受到相當之影響之下，持續忍受與被告同在同行，行無義務
    之事而不敢擅自離去，惟就客觀而言，其行動自由並未遭剝
    奪達完全喪失之狀況，與刑法第302條第1項之犯罪構成要件
    ，尚屬有間，檢察官所認容有誤會，然因社會基本事實同一
    ，爰變更起訴法條審理之。
  (三)被告先前於 92年間因強盜等案件，經本院判處有期徒刑5年
    確定，嗣因減刑及定應執行刑為有期徒刑4年5月，於95年12
    月19日假釋出獄，並於 97年9月21日假釋期滿視為刑之執行
    完畢，有臺灣高等法院被告前案紀錄表1 份在卷可參，其受
    徒刑執行完畢後， 5年內故意再犯本件有期徒刑以上之罪，
    應依刑法第47條第1 項之規定，論以累犯，並加重其刑。又
    被告上開所犯二次強制罪及二次強制性交罪之犯行，犯意各
    別、行為互殊，應分論併罰之。
  (四)爰審酌被告因亟欲與Ａ女復合交往，希冀Ａ女能回心轉意與
    其廝守，竟不尋思正當合理之方法，而以強暴、脅迫之手段
    迫使Ａ女內心害怕，只得依被告之指示，與之同在同行而為
    無義務之事，業已妨害Ａ女之自由意志，又為滿足一己性慾
    ，不顧Ａ女之拒絕，仍以壓制之強暴手段對Ａ女進行性交行
    為，侵害Ａ女之性自主權，致Ａ女之心靈蒙受苦痛，且被告
    犯後猶飾詞否認犯行，犯後態度難認良好，然斟酌被告因一
    意欲與Ａ女復合交往，迷失於情感之執著，未加深慮，而採
    取非法及侵害他人權利之手段，使自己陷於須受刑事處罰之
    境地，並考量被告所施之手段，尚非對Ａ女凌虐之嚴重程度
    ，以及Ａ女在 98年9月20日至21日遭受強制犯行之時間，較
    其於 98年8月30日遭受強制犯行之時間為長，自由遭侵害之
    程度較高等一切情狀，分別量處如主文所示之刑，並定其應
    執行刑。
據上論斷，應依刑事訴訟法第299條第1 項前段、第300條，刑法
第304條第1項、第221條第1項、第47條第1項前段、第51條第1項
第5款，刑法施行法第1條之1第1項、第2項前段，判決如主文。
本案經檢察官宋文宏到庭執行職務。
中    華    民    國   100    年    9     月    6     日
                  刑事第三庭審判長法  官  朱中和
                                  法  官  黃堯讚
                                  法  官  陳威龍
以上正本證明與原本無異。
如不服本判決應於收受本判決後10日內向本院提出上訴書狀，並
應敘述具體理由。其未敘述上訴理由者，應於上訴期間屆滿後20
日內向本院補提理由書狀（均須按他造當事人之人數附繕本）「
切勿逕送上級法院」。
                                  書記官  蘇嬿合
中    華    民    國   100    年    9     月    6     日
附錄本案論罪科刑法條全文：
刑法第304條第1項：
以強暴、脅迫使人行無義務之事或妨害人行使權利者，處 3 年
以下有期徒刑、拘役或 3 百元以下罰金。
刑法第221條第1項：
對於男女以強暴、脅迫、恐嚇、催眠術或其他違反其意願之方法
而為性交者，處3年以上10年以下有期徒刑。